vi: Nghệ thuật và giải trí > Sở thích và nghệ thuật sáng tạo > Nhạc cụ > Nhạc cụ điện tử > Máy lấy mẫu âm thanh: Máy lấy mẫu tiếng trống; Máy lấy mẫu nhịp điệu
tr: Sanat ve Eğlence > Hobiler ve Sanatsal Çalışmalar > Müzik Aletleri > Elektronik Müzik Aletleri > Ses Örnekleyiciler: Davul Örnekleyicileri; Groove Örnekleyicileri
sk-SK: Umenie a zábava > Záľuby a tvorivé dielne > Hudobné nástroje > Elektronické hudobné nástroje > Zvukové vzorky: Bicie automaty; Grooveboxy
hu: Művészet és szórakoztatás > Hobbik és kreatív művészet > Hangszerek > Elektronikus hangszerek > Hangmintavevők: Dobmintavevők; Ritmusmintavevők
pt-BR: Artes e entretenimento > Hobbies e artes > Instrumentos musicais > Instrumentos musicais eletrônicos > Samplers de áudio: Samplers de bateria; Samplers de groove
ro-RO: Artă și divertisment > Hobby-uri și artă > Instrumente muzicale > Instrumente muzicale electronice > Samplere audio: Samplere tobe; Samplere groove
de: Kunst & Unterhaltung > Hobby & Kunst > Musikinstrumente > Elektronische Musikinstrumente > Audio-Sampler: Drum-Sampler; Groove-Sampler
es: Arte y ocio > Hobbies y artes creativas > Instrumentos musicales > Instrumentos musicales electrónicos > Muestreadores de sonido: Muestreadores de tambor; Muestreadores de ritmo
sl-SI: Kultura in zabava > Hobiji in ustvarjalne umetnosti > Glasbila > Elektronska glasbila > Zvočni vzorčevalniki: Vzorčevalniki bobnov; Vzorčevalniki ritmov
zh-TW: 藝術/娛樂 > 嗜好和創作藝術 > 樂器 > 電子樂器 > 音效合成器: 鼓組取樣器; 節奏取樣器
cs: Umění a zábava > Hobby, hudba a výtvarné umění > Hudební nástroje > Elektronické hudební nástroje > Samplery: Bicí samplery; Groove samplery
ru: Искусство и развлечения > Хобби и творчество > Музыкальные инструменты > Электронные музыкальные инструменты > Семплеры: Драм-машины; Грувбоксы
pt-PT: Artes e lazer > Passatempos e artes criativas > Instrumentos musicais > Instrumentos musicais eletrónicos > Samplers de áudio: Samplers de bateria; Samplers de ritmos
da: Kunst og underholdning > Hobby og håndarbejde > Musikinstrumenter > Elektroniske musikinstrumenter > Lydsamplere: Trommesamplere; Groovesamplere
it: Arte e svago > Hobby e arti creative > Strumenti musicali > Strumenti musicali elettronici > Campionatori di audio: Campionatori di tamburo; Campionatori di groove
el: Τέχνες & Ψυχαγωγία > Χόμπι & Δημιουργικές Τέχνες > Μουσικά όργανα > Ηλεκτρονικά μουσικά όργανα > Δειγματολήπτες ήχου: Δειγματολήπτες τυμπάνων; Δειγματολήπτες ρυθμού
fr: Arts et loisirs > Loisirs et arts créatifs > Instruments de musique > Instruments de musique électroniques > Échantillonneurs audio: Échantillonneurs de batterie; Échantillonneurs de groove
sv: Konst och underhållning > Hobby och skapande > Musikinstrument > Elektriska musikinstrument > Ljudsamplers: Trumsamplare; Rytmsamplare
zh-CN: 艺术与娱乐 > 爱好/艺术创作 > 乐器 > 电子乐器 > 音频采样器: 鼓声采样器; 节奏采样器
nl: Kunst en entertainment > Hobby's en creatieve vaardigheden > Muziekinstrumenten > Elektronische muziekinstrumenten > Audiosamplers: Drumsamplers; Groovesamplers
ja: 芸術・エンターテイメント > 趣味・コレクション > 楽器 > 電子楽器 > オーディオサンプラー: ドラムサンプラー; グルーヴサンプラー
ko: 아트/엔터테인먼트 > 취미/예술 > 악기 > 전자 악기 > 오디오 샘플러: 드럼 샘플러; 그루브 샘플러
pl: Sztuka i rozrywka > Hobby i sztuki piękne > Instrumenty muzyczne > Elektroniczne instrumenty muzyczne > Samplery audio: Samplery perkusyjne; Grooveboxy
nb: Kunst og underholdning > Hobby og kreativitet > Musikkinstrumenter > Elektroniske musikkinstrumenter > Lydsamplere: Trommesamplere; Groovesamplere
fi: Taide ja viihde > Harrastukset ja taiteet > Soittimet > Sähköiset soittimet > Audinsamplerit: Rumpusamplerit; Groovesamplerit
th: ศิลปะและความบันเทิง > งานอดิเรกและศิลปะสร้างสรรค์ > เครื่องดนตรี > เครื่องดนตรีอิเล็กทรอนิกส์ > แซมเพลอร์เสียง: แซมเพลอร์กลอง; แซมเพลอร์กรูฟ
bg-BG: Изкуства и развлечения > Хобита и творчески изкуства > Музикални инструменти > Електронни музикални инструменти > Аудиосемплери: Барабанни семплери; Семплери за ритъм
lt-LT: Menai ir pramogos > Hobiai ir menai > Muzikos instrumentai > Elektroniniai muzikos instrumentai > Garso sempleriai: Būgnų sempleriai; Integruoti sempleriai-sekvenceriai
hr-HR: Umjetnost i zabava > Hobiji i kreativne umjetnosti > Glazbala > Elektronička glazbala > Audio sampleri: Sampleri za bubnjeve; Groove sampleri
en: Arts & Entertainment > Hobbies & Creative Arts > Musical Instruments > Electronic Musical Instruments > Audio Samplers: Drum Samplers; Groove Samplers